【裁判字號】    97,交聲,296
【裁判日期】    970515
【裁判案由】    交管條例聲異
【裁判全文】
臺灣板橋地方法院交通事件裁定         97年度交聲字第296號
異  議  人
即受處分人  甲○○
上列異議人即受處分人因違反道路交通管理處罰條例案件，對於
臺北市交通事件裁決所於民國九十七年一月二十九日所為北市裁
二字第裁二二－Ａ○○ＷＫＡ二四二號裁決，聲明異議，本院裁
定如下：
    主  文
異議駁回。
    理  由
一、按汽車駕駛人，行經有燈光號誌管制之交岔路口闖紅燈者，
    處新臺幣（下同）一千八百元以上五千四百元以下罰鍰，並
    記違規點數三點，道路交通管理處罰條例第五十三條第一項
    及第六十三條第一項第三款定有明文。至所稱闖紅燈，係指
    車輛面對圓形紅燈時，仍逕予穿越路口至銜接路段，不論左
    轉、直行或迴轉，均屬闖紅燈之行為。
二、本件異議人即受處分人甲○○於民國九十六年十二月十六日
    上午十一時三十一分許，駕駛車號三九七○－ＱＤ號自用小
    客車，由西向東行經臺北市市○○道與東寧路之交岔路口時
    ，因闖越紅燈往西迴轉，經臺北市政府警察局松山分局松山
    交通分隊員警陳家慶當場攔停舉發，嗣受處分人於九十六年
    十二月三十一日應到案日期前之同年月二十五日提出申訴，
    經原處分機關函請舉發單位調查結果，仍認受處分人有上開
    違規行為，乃於九十七年一月二十九日依道路交通管理處罰
    條例第五十三條第一項及違反道路交通管理事件統一裁罰基
    準表之規定，裁處受處分人二千七百元罰鍰，並依同條例第
    六十三條（裁決書漏載第一項第三款）規定記違規點數三點
    。
三、訊據異議人即受處分人甲○○矢口否認違反道路交通管理處
    罰條例第五十三條第一項闖紅燈之行為，辯稱：伊所見號誌
    為綠燈及左轉燈始左轉，伊未闖紅燈云云。經查，異議人於
    上述時間，駕車行經有燈光號誌管制之交岔路口，於時相號
    誌為紅燈時迴轉行駛之行為，業據本件舉發員警即證人陳家
    慶於本院訊問時到庭結證稱：「（問：本件舉發內容及違規
    過程為何？）當天我在執行路跑勤務，當時約九點到十一點
    的時候，我執行的地點是在市○○道、東寧路的匝道口，當
    時我看到異議人開自小客車過來，當時他的行向是由西往東
    走內側左轉專用車道，車行至東寧路口時，因為異議人前面
    的車已經左轉，後來燈號已經轉換紅燈之後，異議人前面的
    車子還在左轉，所以異議人也跟著前面的車子往西迴轉過來
    ，當時過來的路口就是我們執勤的地方，後來我是在我執勤
    的路口攔下異議人，那個地點是京華城公車停放處旁邊，後
    來我攔下異議人之後請他出示證件並告知他紅燈迴轉的違規
    事由，當時異議人跟我說當時他是綠燈跟著前車迴轉過來的
    ，後來我明確告知異議人他是紅燈左轉過來，當時還有路人
    看到，那個路人還有留給我他的行動電話給我，當時他的電
    話我抄在紅單的背面，後來異議人有簽收紅單，但是異議人
    告訴我他是綠燈迴轉的。」、「（問：當時路口執勤的時候
    ，是否確信看到異議人車輛是燈號變成紅燈之後才迴轉的？
    ）是的。」、「（異議人問：當我要迴轉時候，你是否可以
    確信我前面有其他的車輛？）我確定異議人前面還有其他車
    輛。」、「（異議人問：剛才說執勤的時間是九點到十一點
    ，攔停的時間約在十一點三十分，取締時間是否就是你執勤
    的時間？）當時那個勤務時間是排定的時間，後來我實際執
    勤到下午一點多才離開的，因為我必須配合路跑活動時間結
    束才能離開。」、「（異議人問：我車輛行駛中，但是你站
    在距離號誌比較遠的地點，你是否可以確信當時我車輛經過
    路口的時候，號誌是紅燈？）我可以確定，因為當時天氣是
    晴天，且視線很好，所以我可以看得清楚。」、「（異議人
    問：是否可以提出除了你自己親自見聞以外的其他證據，證
    明我闖紅燈？）我們執行勤務時舉發違規，可以依據我自己
    的親自見聞來舉發，就是依照我們所受的訓練來清楚分辨違
    規人是否有違規，不一定需要其他科學舉證。」等語明確（
    見卷附本院九十七年四月二十三日訊問筆錄），觀諸證人所
    言，就執勤當日天候狀況為晴天、視距良好、燈號情形、執
    勤所處位置、異議人行駛路徑、闖紅燈過程及舉發是否需其
    他科學儀器資料佐證等情詳述具體明確，所證前後一致，且
    就異議人質疑處均能詳細對答，未見有悖邏輯情理之誤，兼
    衡證人即本件舉發員警陳家慶證述與異議人間並無何身分利
    害業務關係，當無嫌隙，衡情應無甘冒偽證罪刑責風險而設
    詞構陷異議人之理，從而，既查無任何證據足資證明執勤員
    警有何捏造事實違法取締之不法情事，並參酌警員執行公務
    時，本身即受有行政懲處責任之監督，且其到庭具結作證，
    更係以刑事責任擔保其證言之真實性，其之證言又與事實無
    悖，是其證述應非子虛，自足採信。又異議人於聲明異議狀
    中亦自陳該路段乃伊下班必經之路，違規之後，伊有特別注
    意迴轉時燈號之轉換，並發現迴轉之瞬間，車輛尚未轉正，
    燈號即變紅燈等語，核與證人前述異議人前方車輛左轉中，
    燈號即轉換成紅燈等語相符，更徵證人所見號誌轉換過程為
    真，而異議人所駕後車即在證人清楚所見號誌轉換紅燈之後
    ，始跟著前車迴轉，則在違規地點如異議人所言號誌轉換如
    此迅速之際，於有左轉之他車阻擋在前時，實難想像異議人
    所駕後車於迴轉時，時相號誌仍值綠燈而有通行路權之理。
    異議人空言否認，尚不足採為免責之依據，據此，異議人有
    於上述時、地違規闖越紅燈一事應堪認定，本件事證明確，
    應依法論科。
四、從而，原處分機關依據道路交通管理處罰條例第五十三條第
    一項、第六十三條第一項第三款及違反道路交通管理事件統
    一裁罰基準表之規定，裁處異議人罰鍰二千七百元，並記違
    規點數三點，經核並無違誤，量罰亦甚妥適，應予維持，本
    件異議為無理由，應予駁回。
據上論斷，應依道路交通案件處理辦法第十九條，裁定如主文。
中    華    民    國    97    年    5     月    15    日
                      臺灣板橋地方法院交通法庭
                              法  官  王綽光
上列正本證明與原本無異。
如不服本裁定，應於裁定送達後五日內向本院提出抗告狀。
                              書記官  許清秋
中    華    民    國    97    年    5     月    16    日


司法院資訊處製作；財團法人民間司法改革基金會備份。
